臺灣臺南地方法院民事裁定
110年度司繼字第1756號
聲  請  人  中國信託商業銀行股份有限公司


法定代理人  利明献  


關  係  人  林瑞成律師


上列聲請人聲請選任被繼承人之遺產管理人事件，本院裁定如下
：
    主  文
選任林瑞成律師(律師證號：(101)臺檢補證字第0398號)為被繼
承人黃義發（男、民國00年0月00日生、身分證統一編號：Z0000
00000號、生前最後住所：臺南市○○區○○里○○路000巷0號、民國1
01年2月23日死亡）之遺產管理人。
聲請程序費用新臺幣壹仟元由被繼承人之遺產負擔。
    理  由
一、按先順序繼承人均拋棄其繼承權時，由次順序之繼承人繼承
    ，其次順序繼承人有無不明或第四順序之繼承人均拋棄其繼
    承權者，準用關於無人承認繼承之規定。次按繼承開始時，
    繼承人之有無不明，而無親屬會議或親屬會議未於1個月內
    選定遺產管理人者，利害關係人得聲請法院選任遺產管理人
    ，並由法院依公示催告程序，定6個月以上之期限，公告繼
    承人，命其於期限內承認繼承，此觀民法第1176條第6項、
    第1177條、第1178條規定自明。
二、本件聲請意旨略以：緣被繼承人黃義發積欠聲請人債務，惟
    被繼承人於民國(下同)101年2月23日死亡，其繼承人均拋棄
    繼承，是否仍有應繼承之人不明，其親屬會議亦未於1個月
    內選定遺產管理人，為確保聲請人權利，爰依法聲請選任被
    繼承人之遺產管理人等語。
三、查聲請人之主張，業據提出本院97年度執字97676號債權憑
    證、被繼承人除戶謄本、繼承系統表、本院101年度司繼字
    第895號公告等文件為證，並經本院職權調閱本院101年度司
    繼字第895號拋棄繼承卷，堪信為真實。是其以利害關係人
    身分聲請選任被繼承人之遺產管理人，核與上開規定並無不
    合，應予准許。又遺產管理人其職務涉及公益性，除應注意
    遺產處置之公平性外，尚須慮及其適切性，即應兼顧被選任
    人對遺產、遺債之瞭解程度、處理遺產事務之能力與利害關
    係等綜合判斷之。經本院職權通知游淑惠律師、余景登律師
    、林瑞成律師、蔡正山地政士，其中林瑞成律師、游淑惠律
    師具狀表示同意擔任被繼承人之遺產管理人，其中林瑞成律
    師優先提出同意書。本院審酌律師不僅具法律相關之專業知
    識及能力，且與聲請人、被繼承人間無利害關係，由其擔任
    本件遺產管理人，當能秉持專業倫理與客觀公正態度，善盡
    管理保管及清算遺產之責，是認由其擔任被繼承人之遺產管
    理人，應屬妥適，爰裁定如主文。
四、依家事事件法第127條第4項之規定，裁定如主文。
中　　華　　民　　國　　110 　年　　7 　　月　　9 　　日
                   家事法庭   司法事務官　陳妍文
以上正本係照原本作成。
如對本裁定抗告，須於裁定送達後10日內向本院提出抗告狀，並
應繳納抗告費新臺幣1,000元整。
中　　華　　民　　國　　110 　年　　7 　　月　　9 　　日
                                  書記官　劉雙宜